【裁判字號】    99,訴,61
【裁判日期】    990512
【裁判案由】    妨害風化
【裁判全文】
臺灣臺中地方法院刑事判決                99年度訴字第61號
公  訴  人  臺灣臺中地方法院檢察署檢察官
被      告  乙○○
選任辯護人  楊永吉律師
上列被告因妨害風化案件，經檢察官提起公訴（98年度偵字第23
273 號），本院判決如下：
    主    文
乙○○意圖使女子與他人為性交之行為，而容留以營利，處有期
徒刑肆月，如易科罰金，以新臺幣壹仟元折算壹日。
    犯罪事實
一、乙○○係不知情吳蓮之女婿，吳蓮全權委託乙○○負責
    坐落於臺中縣大甲鎮○○街73號房屋（下簡稱系爭房屋）之
    出租事宜。甲○○前則曾於民國98年4 月9 日，因承租系爭
    房屋內其中1 房間，從事性交易為警查獲，經警通知系爭房
    屋屋主吳蓮製作筆錄，且由乙○○在旁陪同應訊，故乙○
    ○已知悉甲○○係以承租該系爭房屋充作性交易之場所。乙
    ○○竟因系爭房屋老舊不易出租，為能獲取租金利益，竟基
    於意圖使女子與他人為性交之行為，而容留以營利之反覆、
    延續性之犯意，於甲○○前案遭查獲後（起訴書誤載為自98
    年8月起），仍繼續將系爭房屋內其中1房間，以每月新臺幣
    （下同）2,000元之代價，出租予甲○○，並容留甲○○於
    上址與不特定男客為性交行為，性交易價金雖悉數歸甲○○
    所有，惟乙○○則可每月收取前揭2,000元租金，交予不知
    情之吳蓮以牟利。嗣於98年8月6日晚上7時25分許，適有
    員警紀志忠行經前址，甲○○即主動邀約紀志忠是否欲從事
    性交易，待甲○○與紀志忠一起進入屋內，準備從事性交行
    為時，紀志忠即表明員警身分，而查知上情。
二、案經臺中縣警察局大甲分局報告臺灣臺中地方法院檢察署檢
    察官偵查起訴。
    理    由
壹、證據能力部分：
    按被告以外之人於審判外之陳述雖不符刑事訴訟法第159 條
    之1 至之4 等4 條之規定，而經當事人於審判程序同意作為
    證據，法院審酌該言詞陳述或書面陳述作成時之情況，認為
    適當者，亦得為證據；當事人、代理人或辯護人於法院調查
    證據時，知有刑事訴訟法第159 條第1 項不得為證據之情形
    ，而未於言詞辯論終結前聲明異議者，視為有前項之同意，
    同法第159 條之5 定有明文。立法意旨在於傳聞證據未經當
    事人之反對詰問予以核實，原則上先予排除。惟若當事人已
    放棄反對詰問權，於審判程序中表明同意該等傳聞證據可作
    為證據；或於言詞辯論終結前未聲明異議，基於尊重當事人
    對傳聞證據之處分權，及證據資料愈豐富，愈有助於真實發
    見之理念，且強化言詞辯論主義，使訴訟程序得以順暢進行
    ，上開傳聞證據亦均具有證據能力。查下述經本院於審判期
    日調查並引用作為判決基礎之被告以外之人於審判外之陳述
    ，依全部卷證資料顯示，其作成之狀態，並無違背個人意思
    而為陳述，或其他違法取供之情形，且公訴人、被告乙○○
    及辯護人於本院言詞辯論終結前，均未爭執該證據之證據能
    力，且本院審酌該陳述作成當時並無不當取供之情形，復為
    本院事實認定之重要依據，認為以之作為本案之證據屬適當
    ，故應認具有證據能力，合先敘明。
貳、認定犯罪事實之證據
一、訊據被告固坦承曾受證人即系爭房屋屋主且為伊岳母吳蓮
    所託，將系爭房屋以每月2,000 元之代價出租予證人甲○○
    ，且知悉證人甲○○於98年4 月間，曾因在系爭房屋內從事
    性交易為警查獲等情，惟矢口否認涉有前揭犯行，辯稱：系
    爭房屋係證人吳蓮所有，但因證人吳蓮行動不方便，如
    有人要承租房屋或繳交房租，伊會幫忙出面處理，系爭房屋
    內其中1 間房間係出租給證人甲○○，證人黃碧玉第1 次遭
    警查獲於系爭房屋從事性交易後，證人甲○○有向伊等道歉
    ，並稱找到房子就會搬走，伊很單純就讓證人甲○○承租到
    找到房子，並請證人甲○○找到房子後就趕快搬走，伊對於
    證人甲○○仍繼續在該屋內從事性交易毫不知悉，且本身並
    無任何獲利云云，選任辯護人則為被告辯稱：本案被告係將
    所收受之租金悉數交予證人吳蓮，並無任何營利之可言；
    且被告主觀上並無努力謀求促使男女與他人為性交或猥褻之
    行為之特定犯罪目的，被告僅係因證人甲○○央求暫時找不
    到地方可住，始讓證人甲○○繼續暫住一陣子，實難認被告
    有主觀上使證人甲○○與他人為性交行為而容留以營利之意
    圖等語。
二、經查：
  (一)證人甲○○曾於98年4 月9 日於系爭房屋內從事性交行為遭
    警查獲等情，有證人甲○○於98年4 月9 日因該案遭警查獲
    後所製作之警詢筆錄在卷可稽，而被告亦自承證人甲○○前
    案遭警查獲後，仍繼續以每月2,000 元之代價，於該址承租
    使用等語，足認證人甲○○自98年4 月間起至98年8 月6 日
    為警查獲止，均繼續承租系爭房屋乙情，實可認定。又證人
    甲○○確於98年8 月6 日晚上7 時25分許，見證人即員警紀
    志忠行經前址，遂主動邀約證人紀志忠是否欲從事性交易，
    待證人甲○○與紀志忠一同進入屋內，準備從事性交行為時
    ，證人紀志忠即表明員警身分，而查獲前情乙節，亦據證人
    甲○○於警詢時證稱：伊向喬裝客人之員警告知性交易代價
    為1,000 元，及詢問是否要進行性交易後，該名喬裝客人之
    員警就跟伊進入系爭房屋內第3 間房間，並表明身分等語（
    見警卷第6 頁至第7 頁），且有系爭房屋之現場圖、現場照
    片4 紙在卷可稽（見警卷第11頁、第12頁至第13頁），上情
    應堪認定。從而，證人甲○○於98年4 月9 日前案遭警查獲
    後，仍繼續以系爭房屋，充作其與不特定之男客為性交行為
    之場所，亦可認定。再證人甲○○前於98年4 月9 日因於系
    爭房屋內從事性交易，經員警通知屋主即證人吳蓮至警局
    作證，而被告當時有隨行陪同應訊等情，業據證人即當時承
    辦員警黃傳法於偵訊時及屋主吳蓮於偵訊時證述在卷（見
    偵卷第18頁、第29頁），亦為被告所自承，足認被告於98年
    4 月9 日起，即明知證人甲○○係承租系爭房屋充作其與不
    特定男客為性交行為之場所，確仍願意以2, 000元之代價，
    提供系爭房屋出租予證人甲○○，被告有意圖使女子與他人
    為性交行為，而容留以營利之意圖至明。
  (二)雖被告及選任辯護人以前詞置辯，且證人甲○○於98年8 月
    6 日警詢及98年10月12日偵訊時雖證稱：其係於98年8 月 3
    日開始向被告以每月2,000 元之代價承租，被告不知情其係
    從事何職業等語（見警卷第6 頁、偵卷第3 頁）。惟按現行
    刑法第231 條第1 項圖利使人為性交或猥褻罪之構成要件乃
    以行為人主觀上有營利及使男女與他人為性交或猥褻行為之
    犯意，客觀上有引誘、容留或媒介之行為；且按刑法第 231
    條第1 項前段之罪，其犯罪構成要件乃以行為人主觀上有營
    利及使男女與他人為性交或猥褻行為之犯意，客觀上有引誘
    、容留或媒介之行為為已足。故行為人只要以營利為目的，
    並有使男女與他人為性交或猥褻行為之意圖，而著手引誘、
    容留或媒介行為，即構成該罪，至於該男女與他人是否有為
    性交或猥褻之行為，及是否果於媒介後獲得利益，則非所問
    ；再按刑法第231 條第2 項規定「以犯意圖使男女與他人為
    性交之行為，而引誘、容留或媒介以營利之罪為常業」，以
    行為人已具營利之目的而有圖使男女與他人為性交，而引誘
    、容留或媒介之行為為已足，不以實際得利為必要。所稱引
    誘指逗引誘惑之意，即男女初無與人為性交之意思，因行為
    人之逗引誘惑而始與人為性交之意；媒介指居間介紹，使男
    女因行為人之介紹牽線行為而能與他人為性交；容留指提供
    為性交之場所而言，最高法院著有94年度臺上字第5221號、
    92年度臺上字第4958號及94年度臺上字第6002號判決可資參
    照。從而，依照前開說明可知刑法第231 條第1 項之罪，其
    犯罪構成要件乃以行為人主觀上有營利及使男女與他人為性
    交或猥褻行為之犯意，客觀上有引誘、容留或媒介之行為為
    已足。故行為人只要以營利為目的，並有使男女與他人為性
    交或猥褻行為之意圖，而著手引誘、容留或媒介行為，即構
    成該罪，至於該男女與他人是否有為性交或猥褻之行為，及
    是否果於媒介後獲得利益，則非所問。經查：(1)本案證人甲
    ○○於98年4 月9 日因於系爭房屋從事性交行為遭警查獲後
    ，迄98年8 月6 日本案為警查獲止，期間幾達4 月之久，顯
    與民間一般給予承租人緩衝遷出之期間有異，從而，被告辯
    稱於證人甲○○前於該址從事性交易遭警查獲後，迄今仍提
    供予證人甲○○使用，僅係讓證人甲○○另覓房屋，實難認
    與一般社會經驗相合；又被告於警詢時亦自承：系爭房屋內
    有4 間房間，其中3 間出租用，1 間空著如果伊等有回大甲
    可以休息等語（見警卷第4 頁），此情核與證人吳蓮於警
    詢時證稱：系爭房屋內有4 間房間，其中1 間係其如果有回
    來要住的等語（見偵卷第21頁），蓋本案被告及證人吳蓮
    仍保有系爭房屋之出入鑰匙，得於任何時間隨意進出系爭房
    屋，倘被告非早已知悉證人甲○○係使用系爭房屋內之房間
    ，與不特定男客從事性交易，證人甲○○焉有可能於被告及
    其家人隨時會前往該址之前提下，仍敢於系爭房屋內從事性
    交易，是被告對於證人甲○○係承租系爭房屋從事性交易乙
    節，應有所認識，被告辯稱對於證人甲○○於系爭房屋內從
    事性交行為毫不知情，且證人甲○○於警、偵訊時證稱：被
    告對於其從事何職業毫不知情等語，應係屬事後卸責迴護之
    詞，不足採信。(2)被告亦自承因系爭房屋老舊，從而，有人
    願意承租就出租，租金亦可讓證人吳蓮有多一點生活費用
    等語（見警卷第4 頁），是被告提供系爭房屋予證人甲○○
    充作性交行為使用，既屬有償，伊係以營利為目的之情已屬
    酌然。且參諸前開說明，刑法第231 條第1 項之構成要件，
    僅需被告係以營利為目的即已足，被告是否果於容留後實際
    獲利，則非所問，是辯護人此部分辯護，亦難認屬有據。
  (三)綜上所述，被告前開所辯，均不足採信。本案事證明確，被
    告犯行已堪認定，應予依法論科。
、論罪科刑之理由：
    被告以收取租金營利為目的，而有使證人甲○○為性交之犯
    意，客觀上有提供系爭房屋充作證人甲○○與不特定男客為
    性交行為之場所，核其所為，係犯刑法第231條第1項前段之
    意圖使女子與他人為性交之行為，而容留以營利罪。又刑事
    法若干犯罪行為態樣，本質上原具有反覆、延續實行之特徵
    ，立法時既予特別歸類，定為犯罪構成要件之行為要素，則
    行為人基於概括之犯意，在密切接近之一定時、地持續實行
    之複次行為，倘依社會通念，於客觀上認為符合一個反覆、
    延續性之行為觀念者，於刑法評價上，即應僅成立一罪；學
    理上所稱「集合犯」之職業性、營業性或收集性等具有重複
    特質之犯罪均屬之，例如經營、從事業務、收集、販賣、製
    造、散布等行為概念者是，最高法院95年度臺上字第1079號
    判決可資參照。被告意圖使女子與他人為性交行為，而容留
    以營利之營業行為，係持續進行未曾間斷，且其地點均在前
    開系爭房屋之房間內，是應認被告自98年4 月9 日前案遭警
    查緝後，仍繼續將系爭房屋出租予證人甲○○充為從事性交
    之場所起，即具有反覆、延續實行之特徵，在行為概念上，
    皆應評價認係包括一罪之集合犯，僅論以一罪，併此敘明。
    起訴書犯罪事實欄記載被告係自98年8 月起，始將系爭房屋
    出租容留證人甲○○與不特定男客為性交以營利，然本院調
    查證據結果，認被告係自98年4 月9 日前案遭警查獲後，即
    持續出租予證人甲○○迄98年8 月6 日再度遭查獲止，是本
    案被告犯罪之始點應自98年4 月9 日前案遭警查獲後起算，
    此部分雖未經記載於起訴書之犯罪事實欄，然與前開經本院
    論罪科刑部分，既具有集合犯之一罪關係，本院自應併予審
    理，附此敘明。爰審酌被告犯罪之動機、目的，其所為犯行
    危害善良風俗，應予非難，且犯後否認犯行，惟念其尚無實
    際獲利，及其犯罪手段尚屬平和，且素行良好等一切情狀，
    核情量處如主文所示之刑，並諭知易科罰金之折算標準。
據上論結，應依刑事訴訟法第299 條第1 項前段，刑法第231 條
第1 項前段、第41條第1 項前段，刑法施行法第1 條之1 第1 項
、第2 項但書，判決如主文。
中    華    民    國    99    年    5     月    12    日
                  刑事第十庭  審判長法  官  施慶鴻
                                    法  官  周莉菁
                                    法  官  簡婉倫
上正本證明與原本無異。
如不服本判決，應於送達後十日內向本院提出上訴狀（須附繕
本），上訴於臺灣高等法院臺中分院。
                                    書記官  許千士
中    華    民    國    99    年    5     月    12    日
附錄本案論罪科刑法條
中華民國刑法第231條
意圖使男女與他人為性交或猥褻之行為，而引誘、容留或媒介以
營利者，處 5 年以下有期徒刑，得併科 10 萬元以下罰金。以
詐術犯之者，亦同。
公務員包庇他人犯前項之罪者，依前項之規定加重其刑至二分之

司法院資訊處製作；財團法人民間司法改革基金會備份。
